【裁判字號】    89,上易,2764
【裁判日期】    891023
【裁判案由】    竊盜
【裁判全文】
臺灣高等法院臺中分院刑事判決              民國八十九年度上易字第二七六四號
    上  訴  人
    即  被  告  丁○○
右上訴人因竊盜案件，不服臺灣臺中地方法院中華民國八十九年十月二十三日第一審
判決（民國八十九年度易字第三一九一號，起訴案號：臺灣臺中地方法院檢察署民國
八十九年度偵字第一二二九九號），提起上訴，本院判決如左：
    主      文
上訴駁回。
    事      實
一、丁○○曾因詐欺案件，前本院判處有期徒刑七月確定，於民國八十七年一月九日
    執行完畢，猶不知悔改。復意圖為自己不法之所有，並基於概括之犯意，連續於
    ：(一)八十九年五月十七日上午八時許，在台中市○區○○○路一四八號前，見丙
    ○○所有車牌ＹＩＳ─０３３號輕型機車之鑰匙未取下，即徒手竊取該機車，得
    手後，供己騎用。嗣同年七月十六日凌晨一時十分許，丁○○騎乘該機車，行經
    台中市○區○○路與光復路口，為警查獲。(二)八十九年八月四日上午七時三十分
    許，在台中市○區○○○路三三○號前，見乙○○○所有車牌ＴＧＫ─２４７號
    輕型機車之鑰匙未取下，即徒手竊取該機車，得手後，供己騎用。，嗣同年八月
    五日二十三時許，在台中市○○區○○街四三號前，為警查獲。
二、案經台中市警察局第一分局、第五分局報告台灣台中地方法院檢察署檢察官偵查
    起訴。
    理      由
一、右開犯罪事實，迭據上訴人即被告丁○○於原審偵審及本院自承不諱，核與被害
    人丙○○、周潘富指述失竊情節相符，另有贓物領據、照片等附卷可佐，罪證明
    確。
二、原審判決因認被告所為，係犯刑法第三百二十條第一項之竊盜罪。先後二行為，
    時間緊接，犯罪構成要件相同，顯係基於概括犯意為之，為連續犯，應以一罪論
    ，並加重其刑。又被告曾因詐欺案件，經本院判處有期徒刑七月，於八十七年一
    月九日執行完畢，為被告所是認，另有台灣台中地方法院檢察署刑案資料查註紀
    錄表及台灣高等法院被告全國前案紀錄表各一紙附卷可按，五年內再犯本件有期
    徒刑以上之罪，為累犯，依法遞加重其刑。適用刑法第五十六條、第三百二十條
    第一項、第四十七條、罰金罰鍰提高標準條例第一條前段，審酌被告之犯罪之動
    機、目的、手段、所生危害及犯後坦承犯行態度良好等一切情狀，科處有期徒刑
    玖月，認事用法以及量刑，核無不當或違誤，上訴意旨，指摘原判決量刑過重，
    非有理由，應予駁回。
三、據上論斷，應依刑事訴訟法第三百六十八條，判決如主文。
本案經檢察官甲○○到庭執行職務。
中      華      民      國     八十九     年     十二     月    二十九  日
                                   臺灣高等法院臺中分院刑事第二庭
                                         審判長法  官  羅  禮  政
                                               法  官  蔡  聰  明
                                               法  官  陳  欣  安
右正本證明與原本無異。
不得上訴。
                                               書記官    錫  彬
中      華      民      國     八十九     年     十二     月    三十    日
                                                                        Ｄ


司法院資訊處製作；財團法人民間司法改革基金會備份。
